
\vspace{1.8em}
\begin{minipage}{\textwidth}
\stepcounter{mallinumber}
\textbf{Tüüpsõnamall \arabic{mallinumber}\,\vadja{čümme}}\\

\begin{sideways}
\begin{tabular}{l l}
muutvormimall & tunnused \\
\hline
\underline{čümme} & \textsc{ sg nom } \\
\underline{čümme}\,+\,ne & \textsc{ sg gen } \\
\underline{čümme}\,+\,nä & \textsc{ sg par } \\
\underline{čümme}\,+\,nese & \textsc{ sg ill } \\
\underline{čümme}\,+\,z & \textsc{ sg ine } \\
\underline{čümme}\,+\,ss & \textsc{ sg ela } \\
\underline{čümme}\,+\,lle & \textsc{ sg all } \\
\underline{čümme}\,+\,ll & \textsc{ sg ade } \\
\underline{čümme}\,+\,lt & \textsc{ sg abl } \\
\underline{čümme}\,+\,ssi & \textsc{ sg tra } \\
\underline{čümme}\,+\,ssaa & \textsc{ sg ter } \\
\underline{čümme}\,+\,ka & \textsc{ sg com } \\
\underline{čümme}\,+\,d & \textsc{ pl nom } \\
\underline{čümme}\,+\,nije & \textsc{ pl gen } \\
\underline{čümme}\,+\,niit & \textsc{ pl par } \\
\underline{čümme}\,+\,niise & \textsc{ pl ill } \\
\underline{čümme}\,+\,niiz & \textsc{ pl ine } \\
\underline{čümme}\,+\,niiss & \textsc{ pl ela } \\
\underline{čümme}\,+\,niille & \textsc{ pl all } \\
\underline{čümme}\,+\,niill & \textsc{ pl ade } \\
\underline{čümme}\,+\,niilt & \textsc{ pl abl } \\
\underline{čümme}\,+\,niissi & \textsc{ pl tra } \\
\underline{čümme}\,+\,niissaa & \textsc{ pl ter } \\
\underline{čümme}\,+\,nijka & \textsc{ pl com } \\
\end{tabular}
\end{sideways}
\captionof{table}{Tüüpsõna \arabic{mallinumber}\,\textit{čümme} ekstraheeritud muutvormimallid.}
\label{tab:tüüpsõnamall-čümme}

\end{minipage}

 
\vspace{1em}
\noindent Tüüpsõna ei hõlma teisi lekseeme vormi\-sõnastikus.
